【裁判字號】    92,訴,1290
【裁判日期】    920613
【裁判案由】    毒品危害防制條例
【裁判全文】
臺灣板橋地方法院刑事判決                        九十二年度訴字第一二九○號
    公  訴  人  臺灣板橋地方法院檢察署檢察官
    被      告  甲○○
右列被告因毒品危害防制條例案件，經檢察官提起公訴（九十二年度毒偵字第六八九
號），本院判決如左：
    主  文
甲○○連續施用第一級毒品，累犯，處有期徒刑捌月，扣海洛因壹包（重零點柒公克
）沒收銷燬；又連續施用第二級毒品，累犯，處有期徒刑肆月；應執行有期徒刑拾月
，扣案之毒品海洛因壹包（重零點柒公克）沒收銷燬之。
    事  實
一、甲○○曾於民國八十四年間，因過失致死案件，經臺灣高等法院判處有期徒刑十
    月確定，又於八十六年間，因違反麻醉藥品管理條例，經本院判處有期徒刑十月
    ，自八十五年九月十三日起兩罪接續執行，於八十六年十一月二十二日縮短刑期
    假釋出監，八十七年四月十七日假釋期滿執行完畢。詎甲○○又施用毒品，經本
    院以八十八年度毒聲字第四二二一號裁定送觀察、勒戒後，認有繼續施用毒品之
    傾向，復以八十八年度毒聲字第六四二四號裁定令入戒治處所強制戒治，戒治中
    經裁定停止戒治付保護管束，於八十九年十月十一日管束期滿，經臺灣板橋地方
    法院檢察署檢察官以八十九年度戒毒偵字第七九一號為不起訴處分確定。甲○○
    復分別基於施用第一級毒品及施用第二級毒品之概括犯意，連續自九十一年九月
    間之某日起，至九十二年二月十一日下午某時，多次在其位於住臺北縣三峽鎮○
    ○路○段七十三號住處或其所駕駛之ＫＭ－六八四七號自用小客車內，連續以針
    筒注射方式施打第一級毒品海洛因；及自九十一年九月間之某日起，至九十二年
    二月九日左右，多次在其前開住處或自用小客車內，以燈泡置入藥粉燒烤吸取煙
    氣之方式，連續施用第二級毒品安非他命。嗣於九十二年二月十一日十六時四十
    五分，經警在臺北縣三峽鎮○○路與光明路口甲○○之車號ＫＭ─六八四七號自
    小客車內，查扣得第一級毒品海洛因一小包（重零點七公克），並採尿送驗。
二、案經臺北縣政府警察局三峽分局報請臺灣板橋地方法院檢察署檢察官偵查起訴。
    理  由
一、訊據被告甲○○坦承右揭施用第一級毒品海洛因及第二級毒品安非他命之犯行，
    其為警查獲時所採取之尿液檢體，經送驗檢出有安非他命及鴉片反應，有臺灣檢
    驗科技股份有限公司檢驗報告書一份，並有扣案毒品為佐，堪認被告之自白與事
    實相符。而被告前因施用毒品案件，經裁定送觀察、勒戒，認有繼續施用毒品之
    傾向，經強制戒治後為不起訴處分等情，有臺灣高等法院被告全國前案紀錄表、
    臺灣板橋地方法院檢察署八十九年度戒毒偵字第七九一號不起訴處分書在卷為憑
    。綜上事證明確，被告犯行堪予認定，應依法論處。
二、按海洛因、安非他命分別為毒品危害防制條例第二條第二項第一款、第二款明定
    之第一、二級毒品，核被告施用之行為，分別係犯同條第十條第一項之施用第一
    級毒品罪及同條第二項之施用第二級毒品罪；被告先後多次施用第一級毒品及第
    二級毒品行為，均時間緊接，犯罪構成要件相同，顯各係基於概括犯意反覆實施
    ，應依刑法第五十六條連續犯之規定，各論以一罪並均加重其刑。被告持有海洛
    因及安非他命後進而施用，其持有之低度行為應為施用之高度行為所吸收，不另
    論罪。公訴意旨雖僅論及被告所涉施用第一級毒品及持有第二級毒品犯行，惟被
    告施用第二級毒品之犯行與持有第二級毒品犯行間，為行為間之階段關係，屬裁
    判上一罪而為起訴效力所及，本院自得擴張併予論究。被告所犯連續施用第一級
    毒品及連續施用第二級毒品犯行間，犯意各別，行為互殊，應分論併罰。被告曾
    於八十四年間，因過失致死案件，經臺灣高等法院判處有期徒刑十月確定，又於
    八十六年間，因違反麻醉藥品管理條例，經本院判處有期徒刑十月，自八十五年
    九月十三日起兩罪接續執行，於八十六年十一月二十二日縮短刑期假釋出監，八
    十七年四月十七日假釋期滿執行完畢，有臺灣高等法院被告全國前案紀錄表在卷
    可稽，其於有期徒刑執行完畢後之五年以內，再犯有期徒刑以上之本罪，為累犯
    ，應依法遞加重其刑。爰審酌被告曾犯毒品案件入獄服刑，毒品危害防制條例施
    行後，被告又獲不起訴處分之寬典，竟仍連續施用海洛因、安非他命，顯見其不
    知悔悟，已深染毒品惡習，再衡以其施用毒品之動機、目的、所生危害，及其犯
    後能坦承犯行，態度良好等一切情狀，量處如主文所示之刑，並定執行刑，資為
    懲儆。扣案之毒品海洛因一包（重零點七公克），係毒品危害防制條例列管之毒
    品，並經當場查獲，不問屬犯人與否，應依毒品危害防制條例第十八條第一項前
    段之規定宣告沒收銷燬。
據上論斷，應依刑事訴訟法第二百九十九條第一項前段，毒品危害防制條例第十條第
一項、第二項、第二十條第三項前段、第十八條第一項前段，刑法第十一條前段、第
五十六條、第四十七條、第五十一條第五款，判決如主文。
本案經檢察官楊勝男到庭執行職務。
中      華      民      國    九十二    年      六      月     十三     日
                                    臺灣板橋地方法院刑事第六庭
                                            法  官  林漢強
右正本證明與原本無異。
如不服本判決，應於判決送達後十日內，向本院提出上訴狀。
                                            書記官  黃大千
中      華      民      國    九十二    年      六      月     十三     日
附錄本案論罪科刑所用法條全文
毒品危害防制條例第十條
施用第一級毒品者，處六月以上五年以下有期徒刑。
施用第二級毒品者，處三年以下有期徒刑。


司法院資訊處製作；財團法人民間司法改革基金會備份。
